vi: Sức khỏe và sắc đẹp > Chăm sóc sức khỏe > Phụ kiện thiết bị theo dõi sinh trắc > Phụ kiện máy theo dõi hoạt động: Dây đeo và quai theo dõi hoạt động; Bộ sạc và pin thiết bị theo dõi hoạt động; Miếng dán và điện cực thiết bị theo dõi
ru: Красота и здоровье > Медицинские товары > Аксессуары для инструментов для измерения биометрических показателей > Аксессуары для мониторов активности: Ремешки и браслеты для фитнес-трекеров; Зарядные устройства и батареи для фитнес-трекеров; Пластыри и электроды для фитнес-трекеров
pt-BR: Saúde e beleza > Cuidados com a saúde > Acessórios para monitor biométrico > Acessórios para monitores de atividade: Pulseiras e tiras para monitor de atividade; Carregadores e baterias para monitor de atividade; Adesivos e eletrodos para monitor de atividade
da: Sundhed og skønhed > Sundhedspleje > Tilbehør til biometriske målere > Tilbehør til aktivitetsmålere: Aktivitetsovervågning – bånd og remme; Aktivitetsovervågning – opladere og batterier; Aktivitetsovervågning – plastre og elektroder
hu: Egészség és szépség > Egészségügyi ellátás > Biometrikus felügyeleti eszköz kiegészítők > Tevékenységfelügyeleti eszköz kiegészítők: Aktivitásfigyelő pántok és szíjak; Aktivitásfigyelő töltők és akkumulátorok; Aktivitásfigyelő tapaszok és elektródák
fr: Santé et beauté > Santé > Accessoires pour moniteurs biométriques > Accessoires pour moniteurs d’activité: Bracelets et sangles pour moniteurs d’activité; Chargeurs et piles pour moniteurs d’activité; Électrodes et patchs adhésifs pour moniteurs d’activité
fi: Terveys ja kauneus > Terveydenhoito > Biometrisen monitorin lisätarvikkeet > Aktiivisuusmittarin lisätarvikkeet: Aktiivisuusmittarin ranneke ja hihna; Aktiivisuusmittarin laturi ja paristo; Aktiivisuusmittarin laastari ja elektrodi
ko: 건강/미용 > 건강 관리 > 생체신호 모니터 부대용품 > 생체신호 감지기 부대용품: 활동 모니터 밴드 및 스트랩; 활동 모니터 충전기 및 배터리; 활동 모니터 패치 및 전극
sv: Skönhet och hälsa > Hälsovård > Tillbehör till biometrimätare > Tillbehör till aktivitetsmonitor: Aktivitetsmonitorband och remmar; Aktivitetsmonitorladdare och batterier; Aktivitetsmonitorplåster och elektroder
sl-SI: Zdravje in lepota > Zdravje > Dodatki za biometrične monitorje > Dodatki za monitorje za spremljanje dejavnosti: Zapestnice in trakovi za naprave za spremljanje aktivnosti; Polnilniki in baterije za naprave za spremljanje aktivnosti; Obliži in elektrode za naprave za spremljanje aktivnosti
bg-BG: Здраве и красота > Грижа за здравето > Аксесоари за биометрични монитори > Аксесоари за монитор на активността: Каишки и колани за монитор на активност; Зарядни и батерии за монитор на активност; Пластири и електроди за монитор на активност
de: Gesundheit & Schönheit > Gesundheitspflege > Zubehör für biometrische Messgeräte > Zubehör für Aktivitätsmonitore: Aktivitätsmonitor-Bänder & -Riemen; Aktivitätsmonitor-Ladegeräte & -Batterien; Aktivitätsmonitor-Pflaster & -Elektroden
zh-TW: 保健與美容 > 健康照護 > 生物監測器配件 > 活動監測器配件: 活動監測器帶及腕帶; 活動監測器充電器及電池; 活動監測器貼片及電極
tr: Sağlık ve Güzellik > Sağlık Bakım > Biyometrik Monitör Aksesuarları > Aktivite Monitörü Aksesuarları: Aktivite İzleme Bantları ve Kayışları; Aktivite İzleme Şarj Cihazları ve Pilleri; Aktivite İzleme Pedleri ve Elektrotları
nl: Gezondheid en persoonlijke verzorging > Gezondheidszorg > Accessoires voor biometrische meters > Accessoires voor activiteitsmonitors: Activiteitsmonitor banden en riemen; Activiteitsmonitor opladers en batterijen; Activiteitsmonitor pleisters en elektrodes
nb: Skjønnhet og helse > Helsestell > Tilbehør for biometrisk overvåkning > Tilbehør for aktivitetsovervåkning: Aktivitetsmonitor bånd og remmer; Aktivitetsmonitor ladere og batterier; Aktivitetsmonitor plaster og elektroder
hr-HR: Zdravlje i ljepota > Briga za zdravlje > Pribor za biometrijske monitore > Pribor za uređaje za praćenje aktivnosti: Narukvice i remeni za monitore aktivnosti; Punjači i baterije za monitore aktivnosti; Naljepnice i elektrode za monitore aktivnosti
el: Υγεία & ομορφιά > Φροντίδα υγείας > Αξεσουάρ βιομετρικής οθόνης > Αξεσουάρ παρακολούθησης δραστηριότητας: Λουράκια monitor δραστηριότητας; Φορτιστές και μπαταρίες monitor δραστηριότητας; Επιθέματα και ηλεκτρόδια monitor δραστηριότητας
zh-CN: 保健/美容/卫生/护理 > 医疗保健 > 生物体征监测器配件 > 活动监测器配件: 活动监测器表带; 活动监测器充电器和电池; 活动监测器贴片和电极
it: Salute e bellezza > Salute > Accessori lettori biometrici > Accessori per monitorare l'attività fisica: Fasce e cinghie del monitor di attività; Caricabatterie e batterie del monitor di attività; Cerotti ed elettrodi del monitor di attività
th: สุขภาพและความงาม > การดูแลสุขภาพ > อุปกรณ์เครื่องตรวจสอบชีวมิติ > อุปกรณ์เครื่องตรวจสอบกิจกรรม: สายรัดและสายคล้องเครื่องติดตามกิจกรรม; อุปกรณ์ชาร์จและแบตเตอรี่เครื่องติดตามกิจกรรม; แผ่นแปะและขั้วไฟฟ้าเครื่องติดตามกิจกรรม
es: Salud y belleza > Cuidado de la salud > Accesorios para dispositivos biométricos > Accesorios para monitores de actividad: Bandas y correas para monitores de actividad; Cargadores y baterías para monitores de actividad; Parches y electrodos para monitores de actividad
ja: 美容・健康 > ヘルスケア > 医療用測定器関連用品 > 活動計測器具用関連用品: 活動量計用バンド・ストラップ; 活動量計用充電器・バッテリー; 活動量計用パッチ・電極
sk-SK: Zdravie a krása > Starostlivosť o zdravie > Príslušenstvo pre biometrické monitory > Príslušenstvo pre monitory aktivity: Remienky a náramky k fitness náramkom; Nabíjačky a batérie pre fitness náramky; Náplaste a elektródy pre fitness náramky
cs: Zdraví a krása > Zdravotní péče > Měřiče tělesných funkcí – příslušenství > Příslušenství ke krokoměrům: Pásky a řemínky na monitory aktivity; Nabíječky a baterie pro monitory aktivity; Náplasti a elektrody pro monitory aktivity
pt-PT: Saúde e beleza > Cuidados de saúde > Acessórios de monitorização biométrica > Acessórios de monitorização de atividade: Pulseiras e correias para monitores de atividade; Carregadores e baterias para monitores de atividade; Adesivos e elétrodos para monitores de atividade
ro-RO: Sănătate și frumusețe > Îngrijirea sănătății > Accesorii monitor biometric > Accesorii pentru monitoare activitate: Curele și brățări pentru monitoare de activitate; Încărcătoare și baterii pentru monitoare de activitate; Patch-uri și electrozi pentru monitoare de activitate
pl: Zdrowie i uroda > Opieka zdrowotna > Akcesoria do monitorów funkcji życiowych > Akcesoria do monitorów aktywności: Paski i opaski do monitorów aktywności; Ładowarki i baterie do monitorów aktywności; Naklejki i elektrody do monitorów aktywności
en: Health & Beauty > Health Care > Biometric Monitor Accessories > Activity Monitor Accessories: Activity Monitor Bands & Straps; Activity Monitor Chargers & Batteries; Activity Monitor Patches & Electrodes
lt-LT: Sveikata ir grožis > Sveikatos priežiūra > Biometrinių monitorių priedai > Aktyvumo monitorių priedai: Aktyvumo stebėjimo apyrankės ir dirželiai; Aktyvumo stebėjimo įkrovikliai ir baterijos; Aktyvumo stebėjimo pleistrai ir elektrodai